# 新收入准则下运费的列示

提问人：zjcxxqh 时间：2020-08-17 16:13:36
请问陈版，公司货物生产出来后，在不同仓库的之间调拨发生的运费，此时并没有合同履约义务对应，是否可以作为属于合同履约成本列示？我理解，虽然货物调拨的运费不是跟合同履约义务直接相关，但从广义范围上来说，不同仓库之间货物调拨，最终也是为了实现销售，是否可以从广义的理解上，将这部分运费全部作为合同履约成本计入营业成本列示？

回答人：chenyiwei
合同履约成本确认的前提是有对应的符合条件的客户合同，且属于可归属于该合同的履约必要支出。
没有客户合同情况下产品在不同仓库的之间调拨发生的运费，应直接计入管理费用处理。